【裁判字號】    98,易,2301
【裁判日期】    990831
【裁判案由】    詐欺
【裁判全文】
臺灣臺北地方法院刑事判決              98年度易字第2301號
公  訴  人  臺灣臺北地方法院檢察署檢察官
被      告  丁○○
上列被告因詐欺案件，經檢察官提起公訴（98年度偵緝字第922
號），本院判決如下：
    主  文
丁○○連續意圖為自己不法之所有，以詐術使人將本人之物交付
，處拘役伍拾日，如易科罰金，以銀元參佰元即新臺幣玖佰元折
算壹日，減為拘役貳拾伍日，如易科罰金，以銀元參佰元即新臺
幣玖佰元折算壹日；又意圖為自己不法之所有，以詐術使人將本
人之物交付，處有期徒刑參月，如易科罰金，以新臺幣壹仟元折
算壹日，減為有期徒刑壹月又拾伍日，如易科罰金，以新臺幣壹
仟元折算壹日；又行使偽造私文書，足以生損害於他人，處有期
徒刑肆月，如易科罰金，以新臺幣壹仟元折算壹日，如附表所示
偽造之署名均沒收。所處有期徒刑部分，應執行有期徒刑伍月，
如易科罰金，以新臺幣壹仟元折算壹日，如附表所示偽造之署名
均沒收。
    事  實
一、丁○○透過友人認識甲○○後，明知其並無資金購買黃金，
    亦無清償債務能力，竟基於意圖為自己不法所有之概括犯意
    ，於民國92年間某日，在不詳地點向甲○○自稱為「黃德威
    」，並佯稱：有資金欲購買黃金，請甲○○介紹黃金賣家，
    惟因沒錢吃飯，要借新臺幣（下同）1,000 元云云，致甲○○陷於錯誤，而誤信丁○○有能力還錢，而同意交付1,000
    元予丁○○。翌日丁○○續承上開犯意，在不詳地點向甲○○佯以同一理由借款4,000 元，致甲○○信以為真而誤認丁○○有清償能力，又交付4,000 元予丁○○，丁○○因而連
    續詐得共計5,000 元。詎嗣後甲○○數度為黃金買賣一事與
    丁○○見面，交易卻未成功，且遲不返還借款，甲○○始知
    受騙。
二、丁○○明知其並無計畫前往香港，且其父黃振亞所有坐落高
    雄市○○區○○段54地號土地及位其上建號1851號、門牌號
    碼高雄市○○區○○街45巷15號10樓之建物已向南山人壽保
    險股份有限公司（下稱南山人壽）供擔保設定抵押權借貸款
    項，已無剩餘價值，其自身亦無清償債務能力，仍基於意圖
    為自己不法所有之犯意，於95年10月3 日向丙○○佯稱有資
    金在香港，但欠缺到香港的旅費，需借款7 萬元，翌日前往
    香港取得資金後，即於3 日內拿旅行支票來還云云，並提出
    上開已設定抵押權之土地及建物所有權狀以示自己信用良好
    ，致丙○○誤信其為有資力之人而陷於錯誤，向友人劉瓊雲
    借款7 萬元後，在位在臺北市○○路上之吉野家餐廳內將該
    筆款項交予丁○○。詎丁○○從此即以各種藉口拒絕還款，
    丙○○亦發現該筆土地遭南山人壽設定抵押權，始悉上情。
三、丁○○明知其並無名為Loius Compher 之叔叔，竟於97年1
    月7 日在臺北市○○街29號丹堤咖啡館內，基於行使偽造私
    文書及意圖為自己不法所有之犯意，向乙○○佯稱：Loius
    Compher 身故後留下保險金美金（下同）4,300 萬元，已由
    英國倫敦高等法院指定其為繼承人，該筆美金現存在西班牙
    之Banco Santander de espana （下稱桑坦德銀行）內，如
    可代其墊付1,430 元稅金取得該筆遺產，將給付400 萬元報
    酬云云，並將其於不詳時、地偽造如附表所示私文書持交乙○○而行使之，藉以取信乙○○，使乙○○誤認確有此事，
    足生損害於附表所示之銀行、法院及保險公司。嗣經乙○○
    向丁○○索取Loius Compher 之除戶戶籍謄本，丁○○卻再
    三推託，且輾轉透過國外律師查詢該西班牙桑坦德銀行帳戶
    得知該帳戶無須繳交稅金，而發覺有異，致未得逞。
四、案經乙○○訴由臺灣臺北地方法院檢察署檢察官偵查起訴。
    理  由
壹、程序方面
一、證人即告訴人乙○○於警詢中之陳述有證據能力：
  (一)被告以外之人於審判外之陳述雖不符刑事訴訟法第159 條之
    1 至之4 等4 條之規定，而經當事人於審判程序同意作為證
    據，法院審酌該言詞陳述或書面陳述作成時之情況，認為適
    當者，亦得為證據；當事人、代理人或辯護人於法院調查證
    據時，知有刑事訴訟法第159 條第1 項不得為證據之情形，
    而未於言詞辯論終結前聲明異議者，視為有前項之同意，同
    法第159 條之5 定有明文。
  (二)本件告訴人乙○○於警詢中所為陳述，其性質雖屬傳聞證據
    ，且查無符合同法第159 條之1 至之4 等前4 條之情形，惟
    告訴人乙○○所為之上開警詢筆錄內容，業經公訴人及被告
    於本院審判程序同意作為證據，審理時提示並告以要旨，經
    公訴人及被告表示意見，已知上述筆錄乃傳聞證據，且均未
    於言詞辯論終結前對該等筆錄內容異議，依上開規定，是告
    訴人於警詢中之證言應具有證據能力。
二、告訴人乙○○、證人甲○○、丙○○於偵查中經具結之證述
    有證據能力：
  (一)按被告以外之人於偵查中向檢察官所為陳述，除顯有不可信
    之情況者外，得為證據，刑事訴訟法第159 條之1 第2 項定
    有明文。
  (二)告訴人乙○○、證人甲○○、丙○○於檢察官偵查中以證人
    身份向檢察官具結所為之證述，未曾提及檢察官在偵查時有
    不法取供之情形，亦無顯不可信之情況，依上說明，其等於
    偵查中之證言自具有證據能力。
貳、實體方面
一、訊據被告矢口否認有何向甲○○、丙○○、乙○○詐欺取財
    之犯行，辯稱：當時是甲○○說他有好多黃金要買賣，我們
    一起去仲介黃金幾萬噸，但我沒有向甲○○借錢；我向丙○○借的新臺幣7 萬元是要用於繳交在西班牙桑坦德銀行帳戶
    之美金4,300 萬元的稅金，當天丙○○有跟我一起到國泰世
    華銀行館前分行匯了大概新臺幣7 萬塊到西班牙桑坦德銀行
    ，我沒有騙他該筆款項是要回香港的旅費；西班牙桑坦德銀
    行帳戶內的美金4,300 萬元是一個外國人寄放在我這裡，但
    那個外國人已經死亡，我被英國銀行的經理指定為繼承者，
    但西班牙桑坦德銀行帳戶很難解開，我沒有向乙○○借錢，
    我只有跟他說如要解開放在西班牙桑坦德銀行帳戶內的錢，
    就要繳稅云云。
二、經查：
  (一)犯罪事實一部分：業經證人即告訴人甲○○於偵查中證述明
    確，且有證人甲○○記帳之筆記本影本1 份在卷可稽（97年
    度他字第2661號卷第32頁、第33頁、第45頁、97年度偵緝字
    第2721號卷第30頁）。證人甲○○提出之記帳筆記本雖為其
    自己之記載，並無被告簽名以示承認確有向證人甲○○借用
    該筆款項，且其上借款人之姓名亦記載為「黃德威」，而非
    被告姓名丁○○，然被告於偵查中坦承確有向甲○○表示其
    名叫「黃德威」（98年度偵緝字第922 號卷第29頁），且觀
    諸上開筆記本所記載「黃德威」前後尚有「徐君字」、「余
    夏子」、「蘭屏東」、「張平宗」、「潘信全」、「王再來
    」、「江永照」等人向證人甲○○借款之紀錄，而「黃德威
    」依序排在其中，足證該紙帳簿為證人甲○○素來用以紀錄
    其與借款人金錢往來之用，而非臨訟製作，是被告確有向證
    人甲○○先後借款新臺幣（下同）1,000 元、4,000 元之事
    實，應可認定。又被告並非富商巨賈，亦未向證人甲○○出
    示證據證明其有資力可購買大量黃金，竟向證人甲○○表示
    欲購買大量黃金，顯見被告有意假借黃金買賣一事，使證人
    甲○○誤信其為有資力之人，以詐得借款，況依證人甲○○
    證述被告取得款項後，黃金買賣一事即無疾而終，被告於借
    款之初即有詐欺取財之犯意，堪以認定。公訴人雖起訴被告
    僅以一個詐欺行為向證人甲○○詐得5,000 元，惟在證人甲○○提出之記帳筆記本上已明確記載「1,000 、4,000 、共
    」等字樣，而與證人甲○○之證述相符，是證人甲○○此部
    分所述並無何等不可信之處，是被告向證人甲○○詐欺取財
    之次數，應為2 次，各詐得1,000 元、4,000 元，堪以認定
    ，此部分之起訴事實，應予更正。
  (二)犯罪事實二部分：業經證人即告訴人丙○○於偵查中證述明
    確，並有被告書立之收據、黃振亞所有之高雄市○○區○○
    段1851建號建築改良物所有權狀、高雄市○○區○○段54地
    號土地所有權狀、黃振亞授權被告辦理房貸之授權書、劉瓊
    雲寄予被告之95年12月20日存證信函在卷可憑，而黃振亞所
    有之上開土地、建物，於93年2 月11日已設定抵押權予南山
    人壽，嗣於96年4 月11日因查封拍賣移轉他人，亦經高雄市
    政府地政處楠梓地政事務所於98年9 月28日以高市地楠一字
    第0980011467號函函覆明確，且被告於95年10月3 日取得借
    款後，並無於翌日出境之紀錄，有被告之入出境資訊連結作
    業1 份存卷可參（97年度他字第2661號卷第33頁、第34頁、
    第38頁至第40頁、第44頁、97年度偵緝字第2721號卷第29頁
    、第30頁、本院卷第19頁、第20頁、第197 頁）。被告雖以
    上開情詞置辯，惟依被告所提出之匯款資料（本院卷第93頁
    至第107 頁），並無95年10月3 日或前後數日之匯款單據可
    供本院調查，足見被告所辯並無證據可資佐證。且觀諸證人
    丙○○證述遭被告詐騙之經過，並未敘及被告曾向伊詐稱西
    班牙銀行帳戶內存款需繳交稅金一事，倘被告辯稱向證人丙○○借款7 萬元後即與證人丙○○共同至國泰世華銀行將款
    項匯至西班牙桑坦得銀行帳戶云云屬實，證人丙○○自應在
    偵查中證述此段被告詐得金錢之流向以便其追回借款，豈會
    刻意略而不提，顯見被告所辯無非事後圖卸之詞，不足採信
    ，證人丙○○指稱被告係以欠缺前往香港拿回資金之旅費為
    由向證人丙○○借款一情，應屬可信。是被告於借款之初，
    即有詐欺取財之故意，至為明確。
  (三)被告於上揭時、地以如附表所示之文書持向告訴人乙○○行
    使調借現金等情，已據告訴人乙○○於警詢、偵查中證述綦
    詳，且為被告所是認，並有如附表所示之文書在卷可證（97
    年度發查字第1044號卷第17頁、97年度他字第2661號卷第7
    頁至第11頁、第25頁、第26頁），自堪信為真實。被告雖以
    上開情節置辯，惟查被告之父親為黃振亞，原籍中國安徽省
    全椒縣人，其父名黃兆有，此有臺灣省高雄市戶籍登記簿1
    份在卷可憑（本院卷第75頁），被告之父及祖父既為中國人
    ，自無可能與姓名為Loius Compher 之西方人有血緣關係，
    則被告自稱Loius Compher 為其叔叔，且為Loius Compher
    之繼承人云云，即有不實。且經本院呈請臺灣高等法院函請
    外交部向英國高等法院查證如附表編號2 、3 所示之判決書
    、證明書是否為英國高等法院所為，及該文件內容所載關於
    被告為Loius Compher 繼承人一事是否屬實，業經外交部駐
    英國代表處回覆以「貴院上揭函所附裁決遺囑經向英國司法
    部法院服務處（HMCS,Her Majesty's Courts Service ）查
    察確定為一詐騙（scam）文件。該服務處來函指出近年發生
    過多起類似詐騙案件，皆以繼承遺產前需繳交費用及稅款騙
    財，而該家事法庭只有在當事人已繳清費用及稅款後，始開
    具裁決遺囑。另，法院所有文件均以英磅而非任何其他貨幣
    」等語，此有外交部駐英國代表處99年4 月8 日英（服）字
    第0990000149號函暨英國司法部法院服務處函存卷可查（本
    院卷第117 頁至第119 頁），苟如被告辯稱英國倫敦高等法
    院判決Loius Compher 身故後所留之保險金遺產為伊所有，
    英國司法部法院服務處自無否認如附表編號2 、3 所示判決
    書、證明書之理，足認附表編號2 、3 所示之判決書、證明
    書為偽造之文書無訛，且附表編號2 所示之判決書既為偽造
    ，則該判決書中所提及之LLOYDS TSBGROUP PLC （下稱英國
    倫敦萊斯銀行）帳號000000000 帳戶中存有美金（下同）4,
    300 萬元一事即非屬實，從而附表編號4 所示英國倫敦萊斯
    銀行通知信內容所述被告自Loius Compher 在該行帳號0000
    00000 帳戶獲得4,300 萬元遺產，及該筆遺產由西班牙桑坦
    德銀行處理，需與西班牙桑坦德銀行聯絡，及附表編號1 所
    示英國AXA SEGUROS INSUTANCE COMPANY （英國AXA SEGURO
    S 保險公司）通知被告為4,300 萬元之保險受益人、附表編
    號5 所示西班牙桑坦德銀行對帳單中所載之4,300 萬元存款
    等內容，均屬子虛。又被告對於如何取得附表所示之文書一
    節支吾其詞，辯稱是從電子郵件信箱內看到英國經理寄來的
    云云，惟依被告提出如附表所示之文書中對於被告之基本資
    料僅有記載被告之英文姓名及臺灣之英譯地址，該名英國經
    理如何取得被告之電子郵件信箱以通知被告獲得鉅額遺產，
    已啟人疑竇，且就事理而言，既無Loius Compher 身故後遺
    留予被告存在西班牙桑坦德銀行4,300 萬元保險金一事，卻
    有人大費周章取得被告之名字、地址等個人資料填載在如附
    表所示偽造之文書上，並主動與被告聯繫，其目的無非係為
    詐騙被告相信確有此事以從中獲利，被告亦提出上開匯款單
    據辯稱已為查明此事付出2 萬餘元云云，然被告從未供述係
    遭何人詐騙財物以供本院調查，足見本件為被告一手策劃，
    並偽造如附表所示之文書，彰彰甚明。被告明知其並無自Lo
    ius Compher 獲得4,300 萬元遺產一事，竟向告訴人乙○○
    佯以上情調借現金，且為取信於告訴人乙○○，而偽造如附
    表所示之文書，致告訴人信以為真，其詐欺之意圖，至為灼
    然。又被告雖聲請調查西班牙桑坦德銀行帳戶內是否確有4,
    300 萬元，惟前開事證既明，自無再予調查之必要，附此敘
    明。
  (四)綜上所述，被告所辯顯係事後卸責之詞，要無可採。本件事
    證明確，被告犯行洵堪認定，應予依法論科。
三、被告為犯罪事實一之行為後，刑法於94年1 月7 日修正通過
    ，於94年2 月2 日公布，於95年7 月1 日施行。按行為後法
    律有變更者，適用行為時之法律，但行為後之法律有利於行
    為人者，適用最有利於行為人之法律，現行刑法第2 條第1
    項訂有明文。此條規定乃與刑法第1 條罪刑法定主義相契合
    ，而貫徹法律禁止溯及既往之原則，係規範行為後法律變更
    所生新舊法律比較適用之準據法，本身尚無新舊法比較之問
    題，應一律適用裁判時之現行刑法第2 條規定以決定適用之
    刑罰法律，先予辨明。又新舊法比較，應就罪刑有關之共犯
    、未遂犯、想像競合犯、牽連犯、連續犯、結合犯，以及累
    犯加重、自首減輕暨其他法定加減原因（如身分加減）與加
    減例等一切情形，綜其全部罪刑之結果而為比較，且就比較
    之結果，須為整體之適用，不能割裂分別適用各該有利於行
    為人之法律，此即法律變更之比較適用所應遵守之「罪刑綜
    合比較原則」及「擇用整體性原則」（最高法院95年5 月23
    日95年度第8 次刑庭會議決議意旨參照），茲就本件新舊法
    比較結果說明如下：
  (一)刑法第339 條第1 項法定刑罰金部分，依修正後刑法第33條
    第5 款之規定，最低額為新臺幣1,000 元，惟依被告行為時
    之修正前刑法第33條第5 款規定，罰金之最低額僅新臺幣3
    元。比較修正前、後之刑罰法律，適用修正後之規定，對被
    告顯未有利。
  (二)修正後刑法業已刪除第56條連續犯之規定。是於新法修正施
    行後，行為人之數犯罪行為，即須分論併罰。此刪除雖非犯
    罪構成要件之變更，但顯已影響行為人刑罰之法律效果，自
    屬法律有變更，比較新、舊法結果，適用被告行為時法律即
    依舊法論以連續犯，對被告較為有利。
  (三)綜上法律修正前、後之整體比較，揆諸前揭最高法院決議及
    修正後刑法第2 條第1 項之「從舊從輕」原則，本案就罪刑
    有關之共犯、牽連犯、連續犯、刑之加重減輕等情形，應一
    體適用被告行為時之法律對其較為有利。
四、論罪科刑部分：
  (一)按刑法上之公文書係指本國公署或公務員職務上制作之文書
    而言。外國公署之文書，並非刑法上之公文書，被告偽造之
    泰國政府喪失國籍證明書，自難以公文書罪論處（最高法院
    75年度台上字第3015號判決意旨參照），是以被告偽造附表
    編號2 、3 所示之英國倫敦高等法院判決書、證明書，自非
    刑法之公文書，僅屬私文書之性質。
  (二)核被告就犯罪事實一二所為，均係犯刑法第339 條第1 項之
    詐欺取財既遂罪，就犯罪事實三所為，係犯刑法第216 條、
    第210 條行使偽造私文書罪、第339 條第3 項、第1 項詐欺
    取財未遂罪。
  (三)被告就犯罪事實一先後2 次詐欺取財犯行，時間緊接，方法
    相同，均係觸犯構成要件相同之罪名，顯均係基於概括犯意
    反覆為之，為連續犯，應依修正前刑法第56條之規定論以一
    罪，並加重其刑。
  (四)被告已著手於犯罪事實三所示詐欺取財犯行之實行而不遂，
    為未遂犯，爰依刑法第25條第2 項之規定減輕其刑。
  (五)被告就犯罪事實三在附表所示私文書上偽造簽名之行為，係
    偽造私文書之部分行為，不另論罪；又偽造私文書後進而持
    以行使，其偽造之低度行為均為行使之高度行為所吸收，亦
    不另論罪。
  (六)被告就犯罪事實三詐騙告訴人，係以一行為，同時行使偽造
    私文書及詐欺取財未遂，而觸犯構成要件不同之罪名，為想
    像競合犯，依同法第55條規定，應從一重之行使偽造私文書
    罪論處。
  (七)被告就上開2 次詐欺取財及1 次行使偽造私文書犯行，犯意
    個別，行為互殊，應予分論併罰。
  (八)公訴人雖就犯罪事實三部分漏未論及被告行使偽造私文書之
    罪，惟與本院論罪科刑之詐欺取財未遂罪有想像競合犯之裁
    判上一罪之關係，應由本院予以補充。
  (九)爰審酌被告被告正值壯年，竟不思循正當途徑獲取財物，竟
    為一己之利，虛捏各式理由詐騙告訴人乙○○、被害人甲○○、丙○○之財物，迄今仍逃避追索，尚未償還被害人分文
    或與之達成和解，所為實屬不該，且告訴人乙○○雖未因此
    交付款項予被告，惟被告行使偽造附表所示之文書對告訴人
    乙○○及附表所示之他國銀行、法院、保險公司均造成危害
    ，且犯後仍一再飾詞卸責之態度，兼衡被告犯罪之動機、目
    的、手段、生活狀況、智識程度等一切情狀，分別量處如主
    文所示之刑，並均諭知易科罰金之折算標準，再就有期徒刑
    部分定其應執行刑及諭知易科罰金之折算標準（本件被告為
    犯罪事實一之行為時，刑法第41條第1 項前段規定：「犯最
    重本刑為5 年以下有期徒刑以下之刑之罪，而受6 個月以下
    有期徒刑或拘役之宣告，因身體、教育、職業、家庭之關係
    或其他正當事由，執行顯有困難者，得以1 元以上3 元以下
    折算1 日，易科罰金。」，又被告為犯罪事實一之行為時之
    易科罰金折算標準，依修正前罰金罰鍰提高標準條例第2 條
    前段規定【現已刪除】，就其原定數額提高為100 倍折算1
    日，則本件被告為犯罪事實一之行為時之易科罰金折算標準
    ，應以銀元100 元以上、300 元以下折算1 日，經折算為新
    臺幣後，應以新臺幣300 元以上、900 元以下折算為1 日。
    惟94年1 月7 日修正、94年2 月2 日公布、95年7 月1 日施
    行之刑法第41條第1 項前段則規定：「犯最重本刑為5 年以
    下有期徒刑以下之刑之罪，而受6 個月以下有期徒刑或拘役
    之宣告者，得以新臺幣1,000 元、2,00 0元或3,000 元折算
    1 日，易科罰金。」比較修正前後之易科罰金折算標準，以
    95年7 月1 日修正公布施行前之規定，較有利於被告，則應
    依刑法第2 條第1 項前段，適用修正前刑法第41條第1 項前
    段規定，定其易科罰金之折算標準）。
  (十)又被告所為犯罪事實一二所示詐欺取財之行為，犯罪時間在
    96年4 月24日以前，合於中華民國96年罪犯減刑條例第2 條
    第1 項第3 款之規定，亦無第3 條所列不予減刑之情形，應
    各減其宣告刑二分之一，並再諭知易科罰金之折算標準。
  (十一)未扣案如附表所示偽造之文書，業經交付告訴人，已非被告
    所有，雖無從宣告沒收，且其上如附表編號1 、3 文書所示
    偽造之署名及附表編號2 文書上「COURT REGISTRAR 」欄偽
    造之署名，因均以英文草寫書寫，被告又否認為其偽造，致
    無法辨識所偽造之姓名為何，然因簽署在有權簽章者欄位，
    而可認定為署名，自應與如附表所示其餘偽造之署名，均依
    刑法第219 條規定宣告沒收。
據上論結，應依刑事訴訟法第299 條第1 項前段，刑法第2 條第
1 項前段、第25條第2 項、第55條、（修正前）第56條、第216
條、第210 條、第339 條第3 項、第1 項、（修正前後）刑法第
41 條 第1 項前段、第51條第5 款、第219 條，修正前罰金罰鍰
提高標準條例第1 條前段、第2 條，現行法規所定貨幣單位折算
新臺幣條例第2 條，中華民國96年罪犯減刑條例第2 條第1 項第
3 款、第7 條、第9 條，刑法施行法第1 條之1 第1 項、第2 項
前段，判決如主文。
本案經檢察官盧姿如到庭執行職務。
中    華    民    國    99    年    8     月    31    日
                  刑事第十八庭審判長法  官  游士珺
                                    法  官  陳思帆
                                    法  官  林芳華
以上正本證明與原本無異。
如不服本判決應於收受送達後10日內向本院提出上訴書狀，並應
敘述具體理由；其未敘述上訴理由者，應於上訴期間屆滿後20日
內向本院補提理由書（均須按他造當事人之人數附繕）「切勿逕
送上級法院」。
                                    書記官  林鈴芬
中    華    民    國    99    年    8     月    31    日
附錄本案論罪科刑法條
刑法第339條
意圖為自己或第三人不法之所有，以詐術使人將本人或第三人之
物交付者，處5 年以下有期徒刑、拘役或科或併科1 千元以下罰
金。
以前項方法得財產上不法之利益或使第三人得之者，亦同。
前2 項之未遂犯罰之。
附表
┌──┬────────────────────┬────────┐
│編號│  文書名稱                              │備註            │
├──┼────────────────────┼────────┤
│ 1  │偽造之英國保險公司AXA SEGUROS INSURANCE │97年他字第2661號│
│    │COMPANY 通知書「AUTHORISING OFFICER 」欄│第7頁           │
│    │內偽造之署名壹枚。                      │                │
├──┼────────────────────┼────────┤
│ 2  │偽造之西元2006年2 月1 日英國倫敦高等法院│97年他字第2661號│
│    │判決書「JUSTICE 」欄內偽造之署名「Donald│第8頁           │
│    │Thando」壹枚、「COURT REGISTRAR 」欄內偽│                │
│    │造之署名壹枚。                          │                │
├──┼────────────────────┼────────┤
│ 3  │偽造之西元2006年2 月2 日英國倫敦高等法院│97年他字第2661號│
│    │Probate Adminstration Deed證明書簽章者欄│第9頁           │
│    │位內偽造之署名壹枚。                    │                │
├──┼────────────────────┼────────┤
│ 4  │偽造之西元2006年2 月3 日英國Lloyds TSB  │97年他字第2661號│
│    │Group PLC 通知信簽章者欄位內偽造之署名「│第10頁          │
│    │Archie Ｇ Kane」壹枚。                  │                │
├──┼────────────────────┼────────┤
│ 5  │偽造之西元2007年9 月8 日西班牙Santander │97年他字第2661號│
│    │銀行對帳單簽章者欄位內偽造之署名「Anna  │第11頁          │
│    │Rodriguez 」、「Jose Aotonio Ramos」各壹│                │
│    │枚。                                    │                │
└──┴────────────────────┴────────┘

司法院資訊處製作；財團法人民間司法改革基金會備份。
